臺灣臺中地方法院臺中簡易庭小額民事判決    
111年度中小字第1號
原      告  聯邦商業銀行股份有限公司


法定代理人  李憲章  

訴訟代理人  歐昭廷  
            林佩萱  
被      告  蔡惠利  

上列當事人間請求返還借款事件，經本院於民國111年2月22日言
詞辯論終結，判決如下：
    主      文
被告應給付原告新臺幣捌萬參仟玖佰零捌元，及自民國九十五年
六月二十七日起至民國九十五年七月二十六日止，按年息百分之
十八點二五計算之利息，並自民國九十五年七月二十七日起至民
國一百零四年八月三十一日止，按年息百分之二十計算之利息，
並自民國一百零四年九月一日起至清償日止，按年息百分之十五
計算之利息。
訴訟費用新臺幣壹仟元由被告負擔。
本判決得為假執行。
    爭執事項及理由要領
一、原告主張：被告於民國92年6月23日向原告申請貸款最高訂
    約額度為新台幣（下同）30萬元，約定利息按年利率百分之
    18.25計算，按月依約定（綜合約定書壹之第五條）方式攤
    還，如有遲延履行時，於遲延期間按年利率百分20給付遲延
    利息，另被告每動用一筆借款時，須繳納100元之提領費，
    如未依約清償本金時，無須事先通知或催告，借款視為全部
    到期，被告自95年6月27日起即未依約還款，迄今尚欠本金8
    3,908元及如主文第1項所示之利息，迭經催告無效等語，業
    據提出與其所述相符之現金卡申請書、現金卡綜合約定書及
    現金貸款交易明細查詢等為證；而被告對於原告主張之上開
    事實，已於相當時期受合法之通知，於言詞辯論期日不到場
    ，亦未提出任何準備書狀爭執，依民事訴訟法第436條之23
    、第436條第2項準用同法第280條第3項前段、第1項前段之
    規定，視同自認，堪信原告主張之事實為真正。從而，原告
    依據消費借貸契約之法律關係請求被告給付如主文第1項所
    示之金額及利息，為有理由，應予准許。
二、本件依民事訴訟法第436 條之20規定，應依職權宣告假執行
    ，並確定其訴訟費用額為1,000元（即裁判費1,000元），由
    被告負擔。
中　　華　　民　　國　　111 　年　　3 　　月　　8 　　日
                      臺灣臺中地方法院臺中簡易庭
                                  法　官　吳蕙玟
以上正本係照原本作成。
如不服本判決，應於送達後20日內，以判決違背法令為理由，向
本院提出上訴狀並表明上訴理由（上訴理由應表明一、原判決所
違背之法令及其具體內容；二、依訴訟資料可認為原判決有違背
法令之具體事實），如於本判決宣示後送達前提起上訴者，應於
判決送達後20日內補提上訴理由書（須附繕本）。如委任律師提
起上訴者，應一併繳納上訴審裁判費。
中　　華　　民　　國　　111 　年　　3 　　月　　8 　　日
                                  書記官　楊思賢